【裁判字號】    89,上訴,29
【裁判日期】    890419
【裁判案由】    毒品危害防制條例
【裁判全文】
臺灣高等法院臺中分院刑事判決                      八十九年度上訴字第二九號
    上  訴  人
    即  被  告  乙○○
右上訴人因違反毒品危害防制條例案件，不服台灣台中地方法院八十八年度訴字第二
○五六號中華民國八十八年十一月二十三日第一審判決（起訴案號台灣台中地方法院
檢察署八十八年度偵字第二○二四二號）提起上訴，本院判決如左：
    主  文
原判決撤銷。
乙○○連續轉讓第二級毒品，處有期徒刑陸月。
扣案之安非他命吸食器壹支沒收。
    事  實
一、乙○○基於概括之犯意，自民國（下同）八十八年三月間起，至同年五月間止，
    連續四次在台中縣沙鹿鎮○○路三一九號之住處，將其所持有供已吸用之安非他
    命無償轉讓予甲○○施用，每次無償轉讓約一、二個米粒大小之數量（乙○○、
    甲○○施用第二級毒品部分，由檢察官另案偵辦），並提供其所有扣案之吸食器
    供甲○○使用。嗣於八十八年九月十八日晚上九時許，為警在上址查獲，並扣得
    其所有同供甲○○施用安非他命之吸食器一支。
二、案經台中市警察局移送台灣台中地方法院檢察署檢察官偵察起訴。
    理  由
一、訊據被告乙○○雖供承其確有前開時間、地點，以扣案之吸食器，與甲○○共同
    吸用安非他命，惟矢口否認其有無償轉讓安非他命給甲○○之犯罪情事，辯稱：
    「安非他命是我們同時去買，一起吸用」、「我是因在警局害怕，才說有分一些
    安非他命給他（即甲○○）吸食」等語。
二、第查：本件被告乙○○自八十八年三月間起，至同年五月間止，確曾在台中縣沙
    鹿鎮○○路三一九號之住處，連續四次將其所有之安非他命無償轉讓與甲○○施
    用，每次無償轉讓約一、二個米粒大小之數量，以上各情，除據甲○○於偵審中
    指述不移外，被告於警訊、偵查及原審審理時，對上開犯罪情事，亦坦承不諱。
    即經本院訊問甲○○，甲○○亦一再指證被告自八十八年三至五月間，確曾請他
    吸四次安非他命（見本院八十九年二月十八日訊問筆錄）。被告對甲○○之上開
    證詞，亦表示無意見，並再度供承：「我曾與甲○○一起吸四次，安非他命都是
    我的」等語。查甲○○與被告係住在同村之鄰居，從國中即認識，二人並無仇隙
    ，此係被告所是認之事實。於此情形，甲○○諒無構詞誣攀被告之理。設非被告
    確有上開犯罪情事，其亦當不至一再供承犯罪。顯見其前揭辯詞，無非係卸責之
    詞，不足採信。復有安非他命吸食器一具扣案可稽，事證明確，被告之犯行堪以
    認定。
三、按安非他命係毒品危害防制條例第二條第二項第二款所規定之第二級毒品，被告
    無償轉讓他人施用，核其所為，係犯同條例第八條第二項之轉讓毒品罪。被告持
    有第二級毒品之低度行為，已被轉讓第二級毒品之高度行為所吸收，不另論罪。
    被告四次轉讓第二級毒品之犯行，其時間緊接，觸犯構成要件相同之罪名，顯係
    基於概括之犯意反覆而為，應依連續犯規定，論以一罪，但不加重其刑。
四、原審就被告予以論罪科刑，固非無見。惟被告於八十八年三至五月間，無償轉讓
    第二級毒品安非他命予甲○○之次數為四次，每次無償轉讓之數量約為一、二個
    米粒大小，此攸關量刑輕重之犯罪情節原審漏未認定。另扣案之塑膠空袋一個，
    係八十八年九月十八日二十一時在被告身上查獲。無論係被告於警訊中所稱：「
    空袋係我吸食安非他命所剩餘之空袋」，或係於本院訊問時所稱：「空袋是賣我
    安非他命之人留下的」，此空袋與被告於八十八年三至五月間無償轉讓安非他命
    給甲○○之犯罪行為應無關聯，原審認此為被告無償轉讓安非他命所用之物，予
    以宣告沒收，亦有未合。本件被告上訴否認犯罪，雖無理由。然原判決既有上開
    可議之處，已屬無可維持，應由本院撤銷改判。爰審酌被告無償轉讓安非他命予
    人吸用，雖戕害他人健康，但被告尚無前科，所無償轉讓安非他命之數量及情節
    亦屬輕微，且其犯後態度尚佳，已見悔意等一切犯罪情狀，量處如主文低度所示
    之刑。扣案之安非他命吸食器一支，係被告所有供犯罪所用之物，應予沒收。
五、據上論斷，應依刑事訴訟法第三百六十九條第一項前段、第三百六十四條、第二
    百九十九條第一項前段、毒品危害防治條例第八條第二項、刑法第十一條前段、
    第五十六條、第三十八條第一項第二款判決如主文。
本案經檢察官丙○○到庭執行職務。
中      華      民      國    八十九     年      四       月    十九    日
                                  台灣高等法院台中分院刑事第三庭
                                        審判長法  官  方  艤  駐
                                              法  官  劉  連  星
                                              法  官  廖  柏  基
右正本證明與原本無異。
如不服本判決應於收受送達後十日內向本院提出上訴書狀，其未述上訴之理由者並
得於提起上訴後十日內向本院補提理由書（均須按他造當事人之人數附繕本）。
                                              書記官  柯  孟  伶
中      華      民      國    八十九     年      四       月    二十    日
附錄：本案論罪科刑法條全文
毒品危害防制條例第八條第二項：
轉讓第二級毒品者，處六月以上五年以下有期徒刑，得併科新臺幣七十萬元以下罰金
。
                                                                        Ｃ


司法院資訊處製作；財團法人民間司法改革基金會備份。
